臺灣臺南地方法院刑事裁定　　　　　　　96年度撤緩字第74號
聲　請　人　臺灣板橋地方法院檢察署檢察官
受　刑　人　乙○○
上列聲請人因受刑人恐嚇取財案件，聲請撤銷緩刑（96年度執緩
字第61號）之宣告，本院裁定如下：
    主  文
聲請駁回。
    理  由
一、本件聲請意旨略以：受刑人乙○○因恐嚇取財案件，經本院
    於民國九十六年三月十二日以九十六年度簡字第二四六號判
    決，判處有期徒刑四月，如易科罰金，以銀元三百元即新臺
    幣九百元折算一日，緩刑三年，並應於九十六年三月二十日
    前，及同年六月二十日前，各給付被害人甲○○新臺幣（下
    同）二萬五千元，嗣於九十六年四月十六日確定在案。茲因
    被告未如期向被害人支付上開數額，違反刑法第七十四條第
    二項第三款所定負擔情節重大，爰依刑法第七十五條之一第
    一項第四款、刑事訴訟法第四百七十六條之規定，聲請撤銷
    緩刑之宣告等語。
二、按受緩刑之宣告而違反第七十四條第二項第一款至第八款所
    定負擔情節重大者，足認原宣告之緩刑難收其預期效果，而
    有執行刑罰之必要者，得撤銷其宣告，刑法第七十五條之一
    第一項第四款定有明文。緩刑負擔是介在執行刑罰與緩刑不
    執行刑罰間之折衷措施，讓受判決人承受類似於刑罰的不利
    益，以平衡不入獄服刑對被害人與社會產生的衝擊；對受判
    決人宣告命為相當金額予被害人之緩刑負擔，其目的在兼顧
    使被害人獲得補償，使犯罪行為人有回歸社會之權利並負有
    回復其侵害法秩序之義務；又命向被害人支付相當數額損害
    賠償之緩刑負擔，性質上並非如同民事損害賠償在於完全消
    彌其所造成之損害，刑事犯罪對國家及全體人民、公共秩序
    之侵害係無法僅以命支付予被害人相當金額即可回復的，宣
    告緩刑負擔乃為貫徹非機構性處遇精神，並使犯罪人對過去
    的不法行為補償，於符合法定要件下，法院認為以暫不執行
    為適當者，得宣告緩刑外並命為一定負擔；因此，非謂受判
    決人一旦未履行負擔，法院即遽認違反所定負擔而情節重大
    ，否則對本係經濟弱者之加害人而言，緩刑宣告之效果與未
    宣告之結果相去不遠。【而所謂「情節重大」係指受判決人
    顯有履行負擔之可能，而隱匿或處分其財產、故意不履行、
    無正當事由拒絕履行或顯有逃匿之虞等情事而言；而此情事
    尚須使法院「足認原宣告之緩刑難收其預期效果，而有執行
    刑罰必要」，始足當之】。
三、查本件受刑人乙○○因幫助恐嚇取財案件，經本院於九十六
    年三月十二日以九十六年度簡字第二四六號判決，判處有期
    徒刑四月（得易科罰金），緩刑三年，並應於九十六年三月
    二十日前，及同年六月二十日前，各給付被害人甲○○二萬
    五千元，嗣於九十六年四月十六日確定在案，有九十六年度
    簡字第二四六號判決書及臺灣高等法院被告前案紀錄表各一
    份在卷足憑。而受刑人並未依上開判決所定之期限履行負擔
    ，固為受刑人所不否認，惟查：受刑人於本院訊問時陳稱其
    以作粗工維生，每月薪資約二萬二千至二萬三千元，扣掉每
    月生活花費約一萬八千元後，僅餘五千多元，才會無法如期
    履行上開判決所定之負擔，並非故意不履行等語，參以其係
    因經濟困難才會出賣帳戶致罹刑章一節，堪認受刑人上開陳
    述尚非虛偽，是依目前證據資料，尚無法證明受刑人有履行
    負擔之可能，卻故意不履行之情事。又受刑人於九十六年三
    月二十日致電告訴人告知其有困難，無法遵期償還；於同年
    月二十六日又致電告訴人其有困難，於同年六月二十日前匯
    款；於同年月二十七日再致電告訴人將於四月二日先匯一萬
    ，四月二十五日再匯一萬五千元；於四月二日匯款後，又於
    四月二十五日致電告訴人，改為四月二十八日先匯五千元，
    五月五日再匯一萬元，因截至六月五日止均未匯款，乃於六
    月二十四日中午親自前往被害人住處附近向被害人致歉，並
    承諾將於七月五日起逐月郵匯五千元：於七月六日致電改至
    七月九日；於七月九日致電已到郵局，因辦理匯款人太多，
    要趕回去上班而未能匯款；嗣於八月七日匯三千元予被害人
    ，於十一月二十日再匯五千元予被害人，之後即因經濟困難
    ，向被害人表示要延至半年後，才能支付餘款等情，業經證
    人即被害人甲○○於本院訊問時結證明確（見本院卷第一七
    至二○頁），並有被害人歷次陳報狀附卷可稽，由此更可認
    受刑人並無逃匿之情事，否則即毋須多次致電被害人告知其
    經濟上有困難，甚至親自前往向被害人致歉，是依目前事證
    ，尚無證據證明受刑人顯有履行負擔之可能，卻故意隱匿其
    財產或故意不履行，則受刑人辯稱係因經濟困難，才未如期
    履行前揭負擔，亦屬可能，聲請人復未釋明被告有何「足認
    原宣告之緩刑難收其預期效果，而有執行刑罰之必要」之具
    體事證供本院審酌，依照前開說明，即難認受刑人違反前揭
    判決所定負擔係屬「情節重大」，是本件所為聲請，於法尚
    有未合，應予駁回。
四、爰依刑事訴訟法第二百二十條，裁定如主文。
中　　華　　民　　國　　96　　年　　12　　月　　20　　日
　　　　　　　　　刑事第五庭    法　官　林欣玲
以上正本證明與原本無異。
如不服本裁定，應於送達後5日內，向本院提出抗告狀。
　　　　　　　　　　　　　　　　書記官　鄭佩玉
中　　華　　民　　國　　96　　年　　12　　月　　20　　日
